臺灣宜蘭地方法院民事簡易判決
111年度羅簡字第221號
原      告  臺灣中小企業銀行股份有限公司

法定代理人  林謙浩  
訴訟代理人  鐘鴻裕  
被      告  黃素秋即滿滿彩虹純手工水餃

上列當事人間請求清償債務事件，本院於中華民國111年8月15日
言詞辯論終結，判決如下：    
　　主　文
被告應給付原告新臺幣肆拾萬柒仟柒佰陸拾肆元，及自民國一百
一十一年二月二十二日起至清償日止，按週年利率百分之五點三
計算之利息，暨自一百一十一年三月二十三日起至清償日止，其
逾期在六個月以內者，按上開利率百分之十，逾期超過六個月者
，就其超過部分，按上開利率百分之二十計算之違約金。
訴訟費用由被告負擔。
本判決得假執行。
　　事實及理由
壹、程序部分
    按「訴狀送達後，原告不得將原訴變更或追加他訴。但有下
    列各款情形之一者，不在此限：三、擴張或減縮應受判決事
    項之聲明者。」民事訴訟法第255條第1項第3款定有明文。
    查本件原告對被告之訴之聲明第1項原為：被告應給付原告
    新臺幣（下同）407,764元，及自民國111年2月21日起至清
    償日止，按週年利率百分之5.3計算之利息，暨自111年3月2
    2日起至清償日止，其逾期在六個月以內者，按上開利率百
    分之10，逾期超過六個月者，就其超過部分，按上開利率百
    分之20計算之違約金（見本院卷第1頁）；嗣於111年7月21
    日出具民事聲請狀變更前項聲明為：如主文第1項所示（見
    本院卷第13頁）。核原告所為之訴之變更，為減縮應受判決
    之聲明，揆諸上開法律規定，自應准許，合先敘明。
貳、實體部分　　
一、原告主張：被告於109年5月21日向原告借款50萬元，約定借
    款期限5年，自109年5月21日起至114年5月21日止，於撥款
    後前6個月按月付息，第7個月起依年金法按月攤還本息，利
    息於第1年係按中華郵政股份有限公司2年期定期儲金機動利
    率加計0.155%機動計息，其後按上開利率指標加1.405%機動
    計息，如借款到期或視為到期，則改依本行基準利率加計年
    息3%計算利息（目前為5.3%），又被告倘未依約繳款，逾期
    在6個月以內者，按借款利率百分之10，逾期超過6個月以上
    者，就超過部分，按借款利率百分之20計付之違約金。詎被
    告未依約繳款，其債務已視為全部到期，迄積欠如主文第1
    項所示之本金、利息及違約金未清償，迭經催討，未獲置理
    。為此爰依消費借貸之法律關係起訴求命被告給付等語，並
    聲明如：主文第1項所示。
二、被告於111年8月15日言詞辯論期日對於原告之聲明及訴訟標
    的為認諾（見本院卷第16頁）。
三、按「當事人於言詞辯論時為訴訟標的之捨棄或認諾者，應本
    於其捨棄或認諾為該當事人敗訴之判決。」民事訴訟法第38
    4條定有明文。本件被告於本院言詞辯論期日就原告本件請
    求之訴訟標的為認諾（見本院卷第16頁），揆諸前揭規定，
    本院即應本於被告之認諾，為其敗訴之判決。從而，原告請
    求被告給付如主文第1項所示，為有理由，應予准許。
四、本件係適用簡易程序所為被告敗訴之判決，爰依民事訴訟法
    第389條第1項第3款之規定，依職權宣告假執行。
五、訴訟費用負擔之依據：民事訴訟法第78條。
中　　華　　民　　國　　111 　年　　9 　　月　　12　　日
    　　　　　　　臺灣宜蘭地方法院羅東簡易庭
　　　　　　　　　　　　　　  法　官  張文愷
以上為正本係照原本作成。
如對本判決上訴，須於判決送達後二十日內向本院提出上訴狀，
同時表明上訴理由；如已於本判決宣示後送達前提起上訴者，應
於判決送達後十日內補具上訴理由（均須按他造當事人之人數附
繕本）。
如委任律師提起上訴者，應一併繳納上訴審裁判費。
中　　華　　民　　國　　111 　年　　9 　　月　　13　　日
                              書記官  林仁修